Jean-Luc Houédanou

Développeur Web Fullstack | Designer UI/UX | Chef de Projet Digital

Email: jeanluc@houedanou.com
Téléphone: +225 07 48 34 82 21
Localisation: Abidjan, Côte d'Ivoire
Site Web: https://houedanou.com
GitHub: https://github.com/jhouedanou

Né le: 24 février 1984

PROFIL PROFESSIONNEL

Directeur Solutions Digitales expérimenté avec plus de 12 ans d'expertise en développement web, design UI/UX et gestion de projets digitaux. Spécialiste front-end (VueJS, Angular) alliant expertise technique et vision stratégique pour des solutions web performantes et innovantes.

EXPÉRIENCE PROFESSIONNELLE

Directeur Solutions Digitales

Big Five Solutions | Juin 2019 - Présent | Abidjan, Côte d'Ivoire

Dirige le développement et l'intégration des solutions technologiques pour une clientèle diversifiée.

Réalisations clés: • Développement et lancement de plusieurs projets web majeurs, dont des sites corporate pour Vodacom, CASTEL Afrique et CIPREL • Supervision d'une équipe de 2 développeurs et designers avec un taux de satisfaction client de 95% • Gestion et sécurité de 8 serveurs Linux (CentOS, Ubuntu) pour hébergement de sites web et applications • Implémentation de technologies modernes (VueJS, Supabase, Filament) pour des applications web interactives

Head of Design

WeDev Group | Juin 2017 - Juin 2019 | Abidjan, Côte d'Ivoire

Dirigeait les équipes de design et supervisait la conception d'interfaces utilisateur.

RÉALISATIONS

Landing Page Vodacom

Landing page pour Vodacom Afrique du Sud *Technologies:* VueJS, Responsive Design *URL:* txtengage.co.za

CASTEL AFRIQUE

Création d'un site web pour le groupe CASTEL, intégration de maquettes Adobe XD en site web responsive *URL*: castel-afrique.com

Jeu Dinor 70 ans

Création d'un jeu interactif avec dashboard d'administration (Filament + Supabase) *URL*: roue.dinorapp.com

CIPREL

Création d'un site web responsive avec intégration de maguettes Adobe XD

Réalisations clés: • Direction créative des projets web et mobiles • Création de 9 mètres carrés pour affichage publicitaire en ville • Développement de guidelines design et systèmes visuels cohérents

Responsable Communication Digitale

Adonai Agri Batis | Février 2017 - Juin 2017 | Abidjan, Côte d'Ivoire

Développement et exécution de la stratégie de communication digitale.

Réalisations clés: • Refonte complète du site web corporatif améliorant la conversion de 20% • Augmentation de l'engagement sur les réseaux sociaux • Création d'un framework de communication digitale complet

Chargé de Projet Web & Communication Digitale

CIFIDE | Juillet 2016 - Janvier 2017 | Abidjan, Côte d'Ivoire

Supervision des projets web et coordination des campagnes digitales.

Réalisations clés: • Élaboration d'une stratégie de contenu augmentant le trafic organique de 35% • Gestion simultanée de multiples projets web • Maintien de relations clients solides avec portefeuille diversifié

Webmaster

CERAP (Ancien Inades) | Août 2013 - Mars 2016 | Abidjan, Côte d'Ivoire

Gestion technique et éditoriale complète du site web institutionnel.

Réalisations clés: • Migration technique vers un CMS moderne réduisant le délai de mise en ligne des activités du CERAP • Implémentation de mesures de sécurité robustes • Supervision complète des opérations éditoriales et techniques

Expérience Professionnelle Antérieure

URL: ciprel.com

Quizz St-Avé

Application quiz interactive développée en NuxtJS *URL*: quizzstave.netlify.app

Soboa 95 ans

Site web commémoratif avec design sur-mesure *URL*: soboa95ans.sn

BigFive360 & BBlome

Portails personnalisés avec solutions sur-mesure *URLs*: bigfive360.com | bblome.com

Projets Récents

Intégration PSD en template
 WordPress & Gutenberg · Intégration
 Adobe XD en site web Angular ·
 Solutions e-commerce complètes ·
 Applications web interactives

COMPÉTENCES TECHNIQUES

Développement Frontend

- VueJS Angular
- NuxtJS JavaScript HTML5 CSS3
- Responsive Web Design

Développement Backend

- PHP Laravel Filament Supabase
- MySQL APIs RESTful •
 Administration Linux

Design & Outils

Adobe XD • Figma • Suite Affinity •
 UI/UX Design • Design Graphique •
 DaVinci Resolve

Responsable du Site Web

Electoral Reform International Services | Janvier 2013 - Juillet 2013

Consultant Formateur TIC Internews Europe | Avril 2012

memews Europe | Aviii 2012

Web Designer & Infographiste Chrisalys Group | Mai 2012 - Décembre 2012

Responsable Associé Division E-commerce Groupe Kamit Communications Inc, Montréal | Septembre 2009 - Avril 2011

FORMATION ACADÉMIQUE

Master en Gestion du Commerce Électronique Université de Sherbrooke, Canada | 2007 - 2008

Certificat en Gestion de l'Information et des Systèmes Université de Sherbrooke, Canada | 2008 - 2009

Baccalauréat en Administration des Affaires Université Canadienne des Arts, Sciences et Management, Côte d'Ivoire | 2002 - 2006

Baccalauréat en Économie et Sciences Collège Jean Mermoz, Côte d'Ivoire | 1995 - 2002

LANGUES

Français: Langue maternelle

Anglais: Courant

Gestion de Projet

SCRUM • Kanban • Agile •
 Leadership d'Équipe • Relation Client •
 Planification Stratégique

PRÉSENCE EN LIGNE

Portfolio: https://houedanou.com

GitHub:

https://github.com/jhouedanou Instagram: @jlhouedanou Twitter: @afrowebdesigner